臺灣高等法院民事裁定
109年度抗字第1280號
抗  告  人  林家溱  


上列抗告人因與相對人黃志強、陳立民間強制執行聲明異議事件
，對於中華民國109年9月1日臺灣新竹地方法院109年度執事聲字
第31號裁定提起抗告，本院裁定如下：
    主  文
抗告駁回。
抗告費用由抗告人負擔。
    理  由
一、按當事人對於司法事務官處理事件所為之終局處分，得於處
    分送達後10日之不變期間內，以書狀向司法事務官提出異議
    ，民事訴訟法第240條之4第1項前段定有明文。次按送達不
    能依民事訴訟法第136條、第137條規定為之者，得將文書寄
    存送達地之自治或警察機關，並作送達通知書兩份，一份黏
    貼於應受送達人住居所、事務所、營業所或其就業處所門首
    ，另一份置於該送達處所信箱或其他適當位置，以為送達；
    寄存送達，自寄存之日起，經10日發生效力，民事訴訟法第
    138條第1、2項亦有明定。又上開規定，於強制執行程序準
    用之，強制執行法第30條之1定有明文。
二、本件抗告人持原法院107年度訴字第1113號、本院108年度上
    易字第541號民事確定判決為執行名義，聲請就相對人黃志
    強、陳立民（下分稱黃志強、陳立民）為強制執行，原法院
    民事執行處司法事務官於民國109年7月17日以109年度司執
    字第17111號裁定（下稱系爭司事官裁定），認抗告人就黃
    志強請求超過新臺幣（下同）3萬5,800元及法定遲延利息部
    分，就陳立民請求超過5,000元及法定遲延利息部分，暨就
    黃志強動產部分之強制執行聲請為無理由，系爭司事官裁定
    性質上為司法事務官所為之終局處分，並於同年月27日送達
    抗告人之住所「新竹縣○○市○○路000巷00號8樓」（下稱系爭
    地址），因未獲會晤抗告人亦無有辨別事理能力之同居人或
    受僱人，乃於同日以寄存送達方式寄存於新竹縣政府警察局
    竹北分局六家派出所（下稱六家派出所），並經抗告人於同
    年8月19日前往該派出所領取寄存文書等情，有附於原法院1
    09年度司執字第17111號執行卷宗內之個人戶籍資料、送達
    證書、司法文書寄存暨發還登記表等在卷可憑。揆諸前開說
    明，系爭司事官裁定自寄存之翌日起經10日即同年8月6日發
    生效力。又抗告人於109年間之戶籍設在系爭地址，且抗告
    人於原法院民事執行處同年7月20日調查時供稱：債權人送
    達地址為系爭地址，社區保全會幫伊代收等語，亦有抗告人
    之個人戶籍資料查詢結果、執行（調查）筆錄存卷可考，是
    系爭地址確係抗告人之住居所地址甚明，又系爭地址送達處
    所位於原法院所在地，尚無在途期間可供扣除，則提出異議
    之期間自系爭司事官裁定送達翌日起，計算至同年8月16日
    即已屆滿。本件抗告人遲至同年月20日始提出異議，此有民
    事聲明異議狀上之收文戳章可證，即已逾上開不變期間。抗
    告人雖辯稱：觀東帝國社區管委會之主委故意交代保全不要
    代收伊之司法文件，且有人故意將張貼在伊信箱之送達通知
    書撕掉，導致伊無法獲悉系爭司事官裁定云云。然查，抗告
    人並未提出任何事證以實其說，且抗告人既於同年月19日前
    往六家派出所領取寄存之系爭司事官裁定，堪認其已收受本
    件寄存送達之通知書，甚為灼然，則其所辯，尚不足採。原
    法院因認其異議為不合法，以裁定予以駁回，經核於法並無
    違誤。從而，抗告意旨指摘原裁定不當，求予廢棄，非有理
    由，其抗告應予駁回。
三、據上論結，本件抗告為無理由，爰裁定如主文。
中　　華　　民　　國　　109 　年　　10　　月　　13　　日
                  民事第十六庭  
                        審判長法  官  朱耀平
                              法  官  呂明坤
                              法  官  羅立德
正本係照原本作成。
不得再抗告。
中　　華　　民　　國　　109 　年　　10　　月　　14　　日
　　　　　　　　　　    　　　書記官  顧哲瑜